臺灣基隆地方法院刑事裁定　　　　　　　100年度聲字第930號
聲　請　人　臺灣基隆地方法院檢察署檢察官
被　　　告　葉正柱
上列聲請人聲請單獨宣告沒收違禁物案件（臺灣基隆地方法院檢
察署100 年度聲沒字第97號、99年度毒偵字第106號及第216號）
，本院裁定如下：
    主  文
扣案之第二級毒品安非他命伍小包（含包裝袋，其中壹小包毛重
零點陸公克、另肆小包合計總毛重點肆零公克）均沒收銷燬之
。
    理  由
一、本件聲請意旨略以：被告因違反毒品危害防制條例案件，經
    臺灣基隆地方法院檢察署檢察官以99年度毒偵字第106 號及
    第216 號案件偵查，嗣為臺灣基隆地方法院檢察署檢察官以
    100年度戒毒偵字第7號不起訴處分確定，有該處分書附卷足
    佐，惟扣案之第二級毒品安非他命壹小包伍小包（含包裝袋
    ，其中壹小包毛重零點陸公克、另肆小包合計總毛重點肆
    零公克），依毒品危害防法第38條第1項第1款、第2 項、第
    40條第2項暨毒品危害防制條例第18條第1項前段之規定，聲
    請宣告沒收銷燬之等語。
二、按檢察官依刑事訴訟法第253 條或第253條之1為不起訴處分
    或緩起訴之處分者，對供犯罪所用、供犯罪預備或因犯罪所
    得之物，以屬於被告者為限，得單獨聲請法院宣告沒收，刑
    事訴訟法第259條之1定有明文。次按違禁物或專科沒收之物
    ，得單獨宣告沒收；又查獲之毒品及專供製造或施用毒品之
    器具，不問屬於犯人與否，均沒收銷燬之，刑法第40 條第2
    項及毒品危害防制條例第18條第1 項前段，分別定有明文。
三、經查，被告葉正柱前因施用毒品案件，經送觀察、勒戒後，
    認無繼續施用毒品之傾向，於民國87年7 月26日因無繼續施
    用傾向釋放出所。詎葉正柱猶不知悔改，分別基於施用第一
    級毒品海洛因、第二級毒品甲基安非他命之犯意，於前揭觀
    察、勒戒執行完畢釋放後5年後之(一)99年1月15日晚間11時55
    分為警採尿回溯24小時（不含為警查獲期間），於不詳地點
    ，施用海洛因1次；(二)於99年1月13日某時，於基隆市信義區
    ○○○路2 巷18號11樓住處，以玻璃球燒烤加熱方式，施用
    甲基安非他命1次；(三)於99年2月9日凌晨1時40分許，為警採
    尿回溯96小時（不含為警查獲期間），於不詳地點，施用甲
    基安非他命1次。嗣為警分別於99年1 月15日下午2時30分許
    ，於基隆市信義區○○○路2巷18號11樓查扣安非他命4包、
    玻璃球1個，及於99年2月9日凌晨0時30分許，於上址查扣得
    裝放安非他命1 包等物，經依本院99年度毒聲字第50號裁定
    送臺灣基隆看守所附設觀察勒戒處所施以觀察、勒戒後，認
    有繼續施用毒品之傾向，並經依本院99年度毒聲字第217 號
    裁定令入戒治處所施以強制戒治1 年，嗣因被告接受戒治處
    遇已逾6 個月，且戒治成效經評定為合格，有法務部矯正署
    新店戒治所於100年5月31日，以新戒所輔字第1000500671號
    函檢送該所報請停止戒治報告表附卷可稽，足認已無繼續施
    以強制戒治之必要，經臺灣基隆地方法院檢察署檢察官以10
    0年度戒毒偵字第7號為不起訴處分確定，有本院99年度毒聲
    字第50號、99年度毒聲字第217 號裁定書、臺灣基隆地方法
    院檢察署100年度戒毒偵字第7 號不起訴處分書各1件在卷可
    佐。又查上開扣案之第二級毒品安非他命壹小包（含包裝袋
    ，因安非他命毒品附著於包裝上剝離不易，應將包裝之整體
    視為安非他命毒品，毛重零點陸公克）【見臺灣基隆地方法
    院檢察署99年度毒偵字第216 號卷第14至16頁、第21頁】，
    另扣案之肆小包（含包裝袋，因安非他命毒品附著於包裝上
    剝離不易，應將包裝之整體視為安非他命毒品，肆小包合計
    總毛重點肆零公克）【見臺灣基隆地方法院檢察署99年度
    毒偵字第106 號卷第35至37頁、第51頁】，是上開第二級毒
    品安非他命壹小包、肆小包，各經警初步鑑驗結果，均含有
    第二級毒品安非他命成分，有基隆市警察局查獲涉嫌毒品危
    害防制條例毒品初步鑑驗報告單、基隆市警察局第二分局查
    獲涉嫌毒品危害防制條例毒品初步鑑驗報告單、毒品照片、
    扣押物品清單等附卷可稽附卷可稽【見同上署99年度毒偵字
    第216號卷第14至16頁、第21頁；同上署99年度毒偵字第106
    號卷第35至37頁、第51頁】。因此，上開查扣之第二級毒品
    安非他命共計伍小包（含包裝袋，其中壹小包毛重零點陸公
    克、另肆小包合計總毛重點肆零公克）均係屬毒品危害防
    制條例第2條第2項第2 款所規定之第二級毒品，應依毒品危
    害防制條例第18條第1 項前段規定，不問屬於犯人與否，均
    沒收銷燬之。至於鑑驗耗用之上開第二級毒品安非他命既已
    滅失，自無庸宣告沒收銷燬，併此敘明。
四、綜上，檢察官聲請就上開違禁物單獨宣告沒收銷燬，經核屬
    實，爰依刑事訴訟法第220條，刑法第40條第2項，毒品危害
    防制條例第18條第1項前段，裁定如主文。
中    華    民    國    100    年  9   月      2      日
                     刑事第四庭法  官  施添寶
以上正本證明與原本無異。
對於本件裁定如有不服，應於收受送達後5日內，向本院提出抗
告書狀，敘述抗告之理由，抗告於臺灣高等法院。
中    華    民    國    100    年  9   月      5      日
                               書記官  施鴻均